臺灣宜蘭地方法院民事簡易判決
111年度宜簡字第214號
原      告  陳正達  
被      告  張政毅  
            大慶能源有限公司

法定代理人  趙傳元  
訴訟代理人  劉正卿  
上列當事人間侵權行為損害賠償事件，本院於民國111年8月25日
言詞辯論終結，判決如下：
　　主　　文
原告之訴及假執行之聲請均駁回。
訴訟費用由原告負擔。
　　事實及理由
一、程序事項：
　㈠按訴狀送達後，原告不得將原訴變更或追加他訴。但請求之
    基礎事實同一者、擴張或減縮應受判決事項之聲明者，不在
    此限。民事訴訟法第255條第1項第2款、第3款分別定有明文
    。本件原告陳正達起訴時原聲明：「被告張政毅、大慶能源
    有限公司應連帶給付原告新臺幣（下同）283,197元，及自
    民事起訴狀繕本送達被告張政毅、大慶能源有限公司翌日起
    至清償日止，按週年利率百分之5計算之利息」，嗣原告於
    民國111年8月25當庭變更聲明為：「被告張政毅、大慶能源
    有限公司應連帶給付原告240,900元，及自民事起訴狀繕本
    送達被告張政毅、大慶能源有限公司翌日起至清償日止，按
    週年利率百分之5計算之利息」（見本院卷第81頁），核原
    告所為上開訴之聲明變更，其請求之基礎事實同一，且屬減
    縮應受判決事項之聲明，與前揭規定相符，應予准許。
　㈡本件被告張政毅經合法通知，未於言詞辯論期日到場，核無
    民事訴訟法第386條所列各款情事，爰依原告之聲請，由其
    一造辯論而為判決。
二、原告起訴主張：被告張政毅為被告大慶能源有限公司之瓦斯
    載送員，被告張政毅於於111年1月22日20時2分許載送瓦斯
    途中，駕駛被告大慶能源有限公司所有之車牌號碼000-0000
    號自用小貨車，行經宜蘭縣宜蘭市進士路時，因酒駕撞擊原
    告所有停放於對向車道路邊之車牌號碼000-00號營業用小客
    車（下稱系爭車輛）而肇事，致系爭車輛車體受損，而生修
    復費用128,000元，後被告大慶能源有限公司業已賠償原告1
    28,000元，然因系爭車輛未能及時維修，以致系爭車輛檢驗
    過期，需繳納罰金900元，且至111年5月22日始維修完成，
    原告自111年1月22日至111年5月22日均未能營業載客，每日
    營業損失2,000元，共計24萬元，爰依侵權行為損害賠償之
    法律關係，提起本件訴訟等語。並聲明：被告應給付原告24
    0,900元，及自起訴狀繕本送達翌日起至清償日止，按週年
    利率百分之5計算之利息。
三、被告方面：
　㈠被告大慶能源有限公司則以：修車之前被告大慶能源有限公
    司曾經跟原告講過系爭車輛是16年的舊車，修車的費用是12
    8,000元，不能用新品的錢去計算，是要用折舊後的錢去計
    算，被告大慶能源有限公司需要負擔的修車費用僅為60,071
    元，原告在民事起訴狀上寫修車營業損失算到111年4月6 日
    ，開庭時又提出是要算到111年5月22日，依據何在，且原告
    沒有就主張1天營業損失2,000元提出證據，被告大慶能源有
    限公司付出之128,000元已經超過應負擔之修繕費用等語置
    辯。並聲明：㈠原告之訴駁回。㈡如受不利判決，願供擔保請
    准予免為假執行。
　㈡被告張政毅經合法通知，未於言詞辯論期日到場，亦未提出
    書狀作何聲明陳述。　
四、本院之判斷：
　㈠被告張政毅為被告大慶能源有限公司之瓦斯載送員，被告張
    政毅於111年1月22日20時2分許載送瓦斯途中，駕駛被告大
    慶能源有限公司所有之車牌號碼000-0000號自用小貨車，沿
    宜蘭縣宜蘭市進士路往宜蘭市方向行駛時，行經宜蘭縣○○市
    ○○路00○0號附近時，為了超越同向前方機車，跨越雙黃線超
    車而撞擊原告所有停放於對向車道路邊之系爭車輛而肇事，
    致系爭車輛左前車頭受損等情，業據原告提出道路交通事故
    現場圖、蘭揚汽車股份有限公司宜蘭服務廠維修明細、照片
    為憑，並有宜蘭縣政府警察局宜蘭分局111年5月2日警蘭交
    字第1110010845號函附卷可參，且為被告大慶能源有限公司
    所不爭執，自堪認定為真實。
　㈡按當事人主張有利於己之事實者，就其事實有舉證之責任，
    民事訴訟法第277條前段定有明文。查原告主張其受有罰單9
    00元及營業損失240,000元部分，原告並無提出證據佐證因
    被告張政毅、大慶能源有限公司怠於修繕系爭車輛，導致系
    爭車輛無法於法定期間內進行驗車。再者，因車輛本可由車
    主或使用人自行維修，倘遲未處理即要求被告張政毅、大慶
    能源有限公司就遲延期間之營業損失全數賠償，實難認合理
    ，是僅有車輛進場前所需報警、蒐證、拖回、聯繫維修廠、
    兩造協商、等待進廠前之合理時間及實際在廠維修期間之營
    業損失，始能認與事故之發生具相當因果關係，而系爭車輛
    僅有左前車頭遭撞擊，衡諸常情前述所需時間，應無須長達
    4個月之久，就此原告於本院稱：被告大慶能源有限公司本
    來是要把伊的車輛吊到修車廠修，但不是正品，伊怕車子跟
    零件會有問題，後來決定不在修車廠修以後，被告大慶能源
    有限公司將系爭車輛從修車廠吊到路上的空地去擺放，一擺
    放就2個多月，被告大慶能源有限公司將鑰匙交還給伊，之
    後被告大慶能源有限公司才又派人把系爭車輛拖到原廠修理
    ，但修理的時間伊不知道是何時等語（見本院卷第81頁背面
    ），則前述4個月係因原告個人因素而遲未修理，原告並未
    提出記載系爭車輛修繕起迄日數之證明文件，復未能舉證證
    明其平均每天有2,000元之營業收入，自難徒憑原告上開所
    述而遽信為真，是原告此部分請求，要屬無據。
五、綜上所述，原告未就其所受上揭損害善盡舉證之責，從而，
    原告依侵權行為損害賠償之規定，請求被告張政毅、大慶能
    源有限公司連帶給付240,900元，並自民事起訴狀繕本送達
    被告張政毅、大慶能源有限公司之翌日起至清償日止，按週
    年利率百分之5計算之利息，為無理由，應予駁回。原告之
    訴既經駁回，其假執行之聲請已失所附麗，應併予駁回。
六、本件事證已臻明確，兩造其餘之攻擊或防禦方法及所舉之證
    據，經本院斟酌後，認為均不足以影響本判決之結果，爰不
    逐一論列，附此敘明。
七、訴訟費用負擔之依據：民事訴訟法第78條。
中　　華　　民　　國　　111 　年　　8 　　月　　31　　日
    　　　　　　　宜蘭簡易庭  法　官　張淑華
以上正本係照原本作成。
如對本判決上訴，須於判決送達後二十日內向本院提出上訴狀，
同時表明上訴理由；如已於本判決宣示後送達前提起上訴者，應
於判決送達後十日內補具上訴理由（均須按他造當事人之人數附
繕本）。
如委任律師提起上訴者，應一併繳納上訴審裁判費。
中　　華　　民　　國　　111 　年　　8 　　月　　31　　日
　　　　　　　　　　　　　　  書記官  謝佩欣